

Nguyễn Trần Gia Bảo

Unity Developer

Ngày sinh: 30/10/2001

Giới tính: Nam

Điện thoại: 0354569050

Email: giabao30102001@gmail.com

Dịa chỉ: 81/25 Phạm Như Xương, Hoà Khánh Nam, Liên Chiểu,

Đà Nẵng

Website: https://www.linkedin.com/in/concuscute/

MỤC TIÊU NGHỀ NGHIỆP

Nhằm tích luỹ kinh nghiệm cũng như kiến thức để hỗ trợ cho sự nghiệp cho bản thân nói riêng và phát triển lợi ích cho công ty nói chung. Trong vòng 4 - 5 năm tới, mục tiêu của tôi là trở thành một chuyên viên lập trình game chuyên nghiệp, để đạt được mục tiêu đó, tôi hy vọng mình có thể tham gia làm việc và được đào tạo trong môi trường làm việc chuyên nghiệp, năng động để có thể phát huy khả năng của bản thân và đem lại lợi ích cho công ty.

HỌC VẤN

08/2019 - 05/2023 Trường Đại Học Sư Phạm - Đại Học Đà Nẵng

Chuyên ngành: Công nghệ thông tin Tốt nghiệp loại khá - GPA: 3.08 / 4.

CÁC KỸ NĂNG

Language Skill C/C++, Java, SQL, C#, Unity

KINH NGHIỆM LÀM VIỆC

01/2023 - 07/2023 Gametamin

Unity Internship full time

Xây dựng và phát triển các dự án của công ty.

09/2022 - 12/2022 Bizverse

Unity Internship full time

Xây dựng dự án Bizverse World trên Unity

07/2021 - 12/2021 TestIO

QA Tester part-time

Thực thi theo test plan, test case.

Thu thập thông tin, gửi báo cáo chất lượng cho khách hàng hoặc

leader.

DỰ ÁN

Khách hàng	Công ty Gametamin
Mô tả dự án	Traffic Jam Cars Puzzle Match3 - Minigame là một trò chơi nhỏ nằm trong tựa game Traffic Jam Cars Puzzle Match3 trong đó người chơi cần phải ghép ba hoặc nhiều hơn các hình ảnh hoặc biểu tượng giống nhau để xóa chúng khỏi màn hình. Người chơi có thể di chuyển các hình ảnh hoặc biểu tượng để tạo ra các kết hợp mới và phải hoàn thành các mục tiêu để chiến thắng, nếu không họ sẽ thua nếu không còn động thái nào. Người chơi cũng có thể di chuyển các hình ảnh hoặc biểu tượng để tạo ra các "Power Up" khác nhau tùy thuộc vào cách ghép của họ Được xây dựng trên nền tảng Unity 2D Là một trò chơi di động.
Số lượng thành viên	5 (2 Developer, 1 Artist, 1 Technical Artist, 1 Game Designer)
Vị trí công việc	Developer
Vai trò trong dự án	 Phát triển các chức năng chính trong game như Power Up và kết hợp chúng. Xây dựng lên logic cho các Obstacle. Thực thi các VFX vào trong game. Sửa các lỗi nếu có.
Công nghệ sử dụng	- Unity, Visual Studio Code - C#

Match Three - Gemstone

(2023 - 2023)

Khách hàng	Công ty Gametamin
Mô tả dự án	Match Three là một thể loại trò chơi logic trong đó người chơi cần phải ghép ba hoặc nhiều hơn các hình ảnh hoặc biểu tượng giống nhau để xóa chúng khỏi màn hình. Người chơi có thể di chuyển các hình ảnh hoặc biểu tượng để tạo ra các kết hợp mới và phải hoàn thành các mục tiêu để chiến thắng, nếu không họ sẽ thua nếu không còn động thái nào. Người chơi cũng có thể di chuyển các hình ảnh hoặc biểu tượng để tạo ra các "Booster" khác nhau tùy thuộc vào cách ghép của họ. - Được xây dựng trên nền tảng Unity 2D. - Sử dụng scriptable để tạo cấu hình trò chơi. - Là một trò chơi di động.
Số lượng thành viên	1
Vị trí công việc	Developer
Vai trò trong dự án	Xây dựng và phát triển tựa game Match Three - Gemstone
Công nghệ sử dụng	- Unity, Visual Studio Code - C#

Merge Game Puzzle (2023 - 2023)

Khách hàng	Công ty Gametamin
Mô tả dự án	Merge Game Puzzle là một trò chơi logic thú vị trên các thiết bị di động. Trong trò chơi, người chơi được yêu cầu ghép các hình vuông cùng màu với nhau và tạo ra các hình vuông mới có màu sắc cao hơn. Nhiệm vụ của người chơi là chọn và sắp xếp các hình vuông có màu sắc tương tự vào các vị trí gần nhau để tạo ra những hình vuông mới Được xây dựng trên nền tảng Unity 2D Là một trò chơi di động.
Số lượng thành viên	1
Vị trí công việc	Developer
Vai trò trong dự án	Xây dựng và phát triển tựa game Merge game Puzzle
Công nghệ sử dụng	- Unity, Visual Studio Code - C#

Sliding Puzzle

Khách hàng	Công ty Gametamin
Mô tả dự án	Sliding Puzzle là một trò chơi logic nổi tiếng trên điện thoại di động, trong đó người chơi cần di chuyển các mảnh ghép để ghép nối chúng với hình mẫu được yêu cầu bởi trò chơi Được xây dựng trên nền tảng Unity 2D Là một trò chơi di động.
Số lượng thành viên	1
Vị trí công việc	Developer
Vai trò trong dự án	Xây dựng và phát triển tựa game Sliding Puzzle
Công nghệ sử dụng	- Unity, Visual Studio Code - C#

Bizverse World

(2022 - 2022)

Khách hàng	Công ty cổ phần công nghệ Bizverse
Mô tả dự án	- Xây dựng Bizverse World trên nền tảng Unity. - Xây dựng các game để phục vụ cho Bizverse World
Số lượng thành viên	5
Vị trí công việc	Developer
Vai trò trong dự án	- Xây dựng UI/UX và chức năng như Login / Register và Load Data User. - Control Camera cho Map. - Chạy video cho các biển quảng cáo trong Bizverse World. - Mini game đua xe phục vụ cho Bizverse World.
Công nghệ sử dụng	- Unity, Visual Studio Code - C#

Jump Area (2021 - 2021)

Khách hàng	Môn học Đồ án chuyên ngành
Mô tả dự án	Jump Area là tựa game 3D mà người chơi phải điều khiển nhân vật vượt các chướng ngại vật để qua màn.(Sản phẩm kết thúc môn học đồ án chuyên ngành)
Số lượng thành viên	1
Vị trí công việc	Developer
Vai trò trong dự án	Xây dựng tựa game Jump Area
Công nghệ sử dụng	- Unity, Visual Studio Code - C#

Flap Owl (2020 - 2020)

Khách hàng	Môn học Đồ hoạ máy tính
Mô tả dự án	Flap Owl là một tựa game được clone lại dựa vào tựa game gốc là Flappy Bird. (Sản phẩm game kết thúc môn học đồ hoạ máy tính)
Số lượng thành viên	1
Vị trí công việc	Developer
Vai trò trong dự án	Xây dựng tựa game Flap Owl
Công nghệ sử dụng	- Unity - C#

GIẢI THƯỞNG

2022	Học bổng khuyến khích học tập cho sinh viên bậc Đại học
2023	Học bổng khuyến khích học tập cho sinh viên bậc Đại học
CHỨNG CHỈ	
2020	Hoàn thành khoá học Java cơ bản của Codelearn
2020	Hoàn thành khoá học SQL Basic của Khan Academy
HOẠT ĐỘNG	
09/2020 - 05/2021	Câu lạc bộ tin học K20 do khoa tin học tổ chức Người hỗ trợ - Chia sẻ, giúp đỡ các tân sinh viên khoá 20 trong việc học thuật C/C++
05/2021 - 05/2021	Team Building 2021 & Đại dương xanh do khoa tin học trường ĐHSP - ĐHĐN tổ chức Ban tổ chức - Tạo sân chơi, hoạt động tình nguyện cho sinh viên khoa tin tham gia các hoạt động vui chơi, giải trí
04/2023 - 04/2023	Team Building 2023 do khoa tin học trường ĐHSP - ĐHĐN tổ chức Ban tổ chức - Tạo sân chơi, hoạt động tình nguyện cho sinh viên khoa tin tham gia các hoạt động vui chơi, giải trí

SỞ THÍCH

- Đọc sáchTìm hiểu công nghệNghe nhạc